【裁判字號】    95,上更(一),223
【裁判日期】    950821
【裁判案由】    違反槍砲彈藥刀械管制條例等
【裁判全文】
臺灣高等法院臺中分院刑事判決     95年度上更(一)字第223號
上  訴  人
即  被  告  丁○○
                    現於臺灣東成技能訓練所
選任辯護人  洪松林律師
上  訴  人
即  被  告  甲○○
                    現於臺灣東成技能訓練所
上列上訴人因違反槍砲彈藥刀械管制條例等案件，不服臺灣彰化
地方法院93年度訴字第179號中華民國93年12月10日第一審判決
（起訴案號：臺灣彰化地方法院檢察署92年度偵字第5923、7077
、8058、9001號），提起上訴，判決後，由最高法院第一次發回
更審，本院判決如下：
    主  文
原判決關於丁○○未經許可製造子彈、販賣第二級毒品、販賣第
三級毒品、定應執行部分及甲○○未經許可寄藏子彈及定應執行
刑部分均撤銷。
丁○○未經許可，製造子彈，處有期徒刑參年，併科罰金新台幣
陸萬元，罰金如易服勞役以新台幣壹仟元折算壹日，減為有期徒
刑壹年陸月，併科罰金新台幣新台幣參萬元，罰金如易服勞役以
新台幣壹仟元折算壹日，扣案不具殺傷力之直徑九mm金屬彈頭土
造子彈貳拾肆顆、不具殺傷力之直徑七點九mm金屬彈頭土造子彈
壹顆，均沒收。又連續販賣第二級毒品，處有期徒刑捌年，扣案
如附表三編號1所示含MDMA之藥錠及編號2、3、4所示之K他命，
均沒收銷燬之。扣案如附表三編號5所示供稀釋K他命之粉末、編
號6至8所示之物均沒收。因販賣第二、三級毒品所得新臺幣柒萬
玖仟壹佰元沒收之，如全部或一部不能沒收時，以其財產抵償之
。有期徒刑部分應執行有期徒刑玖年。
甲○○未經許可，寄藏子彈，處有期徒刑拾月，併科罰金新台幣
肆萬元，罰金如易服勞役以新台幣壹仟元折算壹日，減為有期徒
刑伍月，併科罰金貳萬元，有期徒刑如易科罰金，以銀元參佰元
即新台幣玖佰元折算壹日，罰金如易服勞役以新台幣壹仟元折算
壹日，扣案之具殺傷力口徑9mm制式子彈柒顆，沒收。
    事  實
一、丁○○為擁有子彈，於民國92年7月中旬某日，未經許可，
    自行在彰化縣彰化市○○街64巷10號之10住處，將購來之空
    彈殼及火藥，組裝製造成具殺傷力之直徑9mm金屬彈頭土造
    子彈56顆（直徑9mm金屬彈頭共扣得80顆，全部試射後，其
    中56顆可擊發具殺傷力，另12顆雖可擊發，惟動能甚微，不
    具殺傷力，又其餘12顆無法擊發)、直徑8.5mm金屬彈頭土造
    子彈10顆（直徑8.5mm金屬彈頭共10顆，全部試射後，均可
    擊發，具殺傷力）、直徑7.9mm金屬彈頭土造子彈12顆（直
    徑7.9mm金屬彈頭共扣得13顆，全部試射後，12顆可擊發具
    殺傷力，1顆無法擊發），完成後即持有之。嗣因丁○○於
    92 年7月25日前約1、2個星期某日，在彰化縣某地，受友人
    「賴仁俊」之託，而收受持有賴仁俊所交付具殺傷力口徑9m
    m制式子彈9顆後，即攜回前開住處匿放而寄藏之 (寄藏子彈
    部分犯行業已判決確定)，丁○○為免數量眾多之子彈受發
    現，除將前開所製造之直徑8.5mm金屬彈頭改造子彈10顆藏
    放在所使用之車牌號碼B5-8687號自小客車內，另於92年7月
    20日，將其餘93顆改造子彈【其中具殺傷力者共68顆 (即9m
    m金屬彈頭改造子彈56顆、7.9mm金屬彈頭改造子彈12顆)，
    不具殺傷力者共25顆】，連同前寄藏之具殺傷力口徑9mm制
    式子彈9顆（鑑驗時試射2顆），於前開住處，將之交予甲○○託其藏放，而甲○○復予應允，並未經許可持有之，且攜
    回位於彰化縣和美鎮○○路81巷55弄23號住處匿放而寄藏之
    。嗣於92年7月25日22時45分許，丁○○於上開住處為警查
    獲其與黃志強在場為第三級毒品買賣交易時 (詳如後述) ，
    丁○○在有偵查權之警方人員尚未發覺其犯有上開槍、彈之
    犯行前，向陳坤男等員警自首其有犯上述製造子彈之犯行，
    且帶同警方在上述自小客車腳踏板下方起出其所製造上述直
    徑8.5mm金屬彈頭改造子彈10顆，由警方加以查扣。再於同
    日23時許，警方持拘票拘提甫前往丁○○住處探訪丁○○之
    甲○○後，甲○○亦於警方尚未發覺其犯上開寄藏子槍之犯
    行前，向員警陳坤男等自首其犯上述寄藏子彈犯行，並於翌
    日（26日）凌晨零時許帶同警方，在甲○○住於彰化縣和美
    鎮○○路81巷55弄23號住處2樓房間內之衣櫥最下層抽屜後
    方起出並扣得上開改造子彈93顆 (其中68顆具殺傷力、其餘
    25顆經試射鑑定認不具殺傷力)及制式子彈9顆 (鑑定時試射
    2顆)。
二、丁○○明知MDMA（亞甲基雙氧甲基安非他命，下簡稱搖頭丸
    ）為毒品危害防制條例第2條第2項第2款所列管之第二級毒
    品，及愷他命Ketamine (以下簡稱k他命）為同條例第2條第
    2項第3款所列管之第三級毒品，搖頭丸不得持有、販賣，K
    他命則不得販賣，詎因自己染有施用毒品之惡習，為牟取抵
    癮所需之購毒費用，竟分別基於販賣第二、三級毒品以營利
    之概括犯意，先自94年3、4月間之某日起至同年7月中旬止
    ，除最後一次以k他命每公克新台幣（下同）700元之價格，
    向蔡仁哲（由臺灣臺中地方法院檢察署檢察官偵查中），販
    入共2萬元之k他命粉末外，其餘均以搖頭丸每顆200元、k他
    命粉末每公克約800元之價格，向蔡仁哲販入第二級毒品搖
    頭丸、及第三級毒品K他命約5、6次。丁○○於販入上開k他
    命粉末後，即以其他非毒品粉末稀釋（約1比3）後，再以膠
    囊分裝，並置入夾鏈袋內，復以每顆膠囊1至2百元左右之價
    格，每次交易金額若1千元、則有6顆膠囊為其售價，並以其
    所有之0000000000號行動電話（諾基亞8910i型，序號：000
    000000000000）及0000000000號行動電話（諾基亞8310 型
    ，序號：000000000000000）作為對外聯繫毒品交易事宜之
    聯絡工具，待接獲如附表一、二所示曹振祥、丙○○等人之
    購毒者之電話後，再分別相約在如附表一、二所示之地點，
    由丁○○分別出面交付其所販售之裝填k他命之膠囊、或交
    付搖頭丸藥錠之方式，分別連續販售k他命膠囊、搖頭丸藥
    錠予如附表一、二所示之曹振祥、丙○○等人多次。其中販
    賣毒品予丙○○部分，有多次係將搖頭丸及k他命同時販賣
    予丙○○。嗣因92年7月25日22時45分許，黃志強至丁○○
    上開住處，以總價5,500元之價格，向丁○○購買55顆k他命
    膠囊，當黃志強僅收取34顆k他命膠囊而尚未交付現金時，
    為持搜索票及拘票之員警進入當場查獲，並扣得如附表三所
    示之物，始查悉上情。丁○○並向警方供出其上開毒品來源
    係購自蔡仁哲，因而破獲蔡仁哲販賣毒品。
三、案經彰化縣警察局移送臺灣彰化地方法院檢察署檢察官偵查
    起訴。
    理  由
壹、程序方面
一、按被告以外之人於偵查中向檢察官所為陳述，除顯有不可信
    之情況者外，得為證據，同法第159條之1第2項定有明文。
    偵查中對被告以外之人（包括證人、鑑定人、告訴人、被害
    人及共同被告等）所為之偵查筆錄，或被告以外之人向檢察
    官所提之書面陳述，性質上均屬傳聞證據。惟現階段刑事訴
    訟法規定檢察官代表國家偵查犯罪、實施公訴，依法其有訊
    問被告、證人及鑑定人之權，證人、鑑定人且須具結，而實
    務運作時，檢察官偵查中向被告以外之人所取得之陳述，原
    則上均能遵守法律規定，不致違法取供，其可信度極高，職
    是，被告以外之人前於偵查中已具結而為證述，除反對該項
    供述得具有證據能力之一方，已釋明「顯有不可信之情況」
    之理由外，不宜遽指該證人於偵查中之陳述不具證據能力。
    本件證人黃志強、甲○○、曹振祥、宋家豪分別於檢察官偵
    查時，經具結所為陳述（見92偵5923號卷p60、p88-89、p24
    3、p244），其未曾提及檢察官在偵查時有不法取供之情形
    ，亦未釋明上開供述有顯不可信之情況，依上說明，上開證
    人於偵查中之證言自均具有證據能力。
二、按被告以外之人（包括證人、鑑定人、告訴人、被害人及共
    同被告等）於檢察事務官、司法警察官或司法警察調查中所
    為之陳述，與審判中不符時，其先前之陳述具有較可信之特
    別情況，且為證明犯罪事實存否所必要者，得為證據，刑事
    訴訟法第159條之2定有明文。所謂「前後陳述不符」之要件
    ，應就前後階段之陳述進行整體判斷，以決定其間是否具有
    實質性差異，惟無須針對全部陳述作比較，陳述之一部分有
    不符，亦屬之。而所謂「較可信之特別情況」之情形，亦應
    就前後陳述時之各種外部情況進行比較，以資決定何者外部
    情況具有可信性。若陳述係在特別可信之情況下所為，則虛
    偽陳述之危險性即不高，雖係審判外陳述，或未經被告反對
    詰問，仍得承認其有證據能力。所稱「外部情況」之認定，
    例示如下：1.時間之間隔：陳述人先前陳述是在記憶猶新的
    情況下直接作成，一般與事實較相近，事後即可能因記憶減
    弱或變化，致有不清晰或陳述不符之現象發生。2.有意識的
    迴避：由於先前陳述時被告未在場，是陳述人直接面對詢問
    警員所為陳述較為坦然；事後可能因陳述人對被告有所顧忌
    或同情，因而在被告面前較不願陳述不利被告之事實。
    3.受外力干擾：陳述人單獨面對檢察事務官或司法警察（官
    ）所為之陳述，程度上較少會受到強暴、脅迫、詐欺、利誘
    或收買等外力之影響，其陳述較趨於真實。若被告在庭或有
    其他員參與旁聽時，陳述人可能會本能的作出迴避對被告不
    利之證述，或因不想生事乃虛構事實而為陳述。4.事後串謀
    ：目擊證人對警察描述所目睹情形，因較無時間或動機去編
    造事實，客觀上亦較難認與被告間有勾串情事，其陳述具有
    較可信性。但事後因特殊關係，雙方可能因串謀而統一口徑
    ；或事後情況變化，兩者從原先敵對關係變成現在友好關係
    等情形，其陳述即易偏離事實而較不可信。5.警詢或檢察事
    務官偵查時，有無辯護人、代理人或親友在場：如有上開親
    誼之人在場，自可期待證人為自由從容之陳述，其證言之可
    信度自較高。6.警詢或檢察事務官所作之偵查筆錄記載是否
    完整：如上開筆錄對於犯罪之構成要件、犯罪態樣、加重減
    輕事由或起訴合法要件等事實或情況，均翔實記載完整，自
    可推定證人之陳述，與事實較為相近，而可信為真實。法院
    應斟酌右列因素綜合判斷，亦應細究陳述人之問答態度、表
    情與舉動之變化，此一要件係屬訴訟法事實之證明，以自由
    證明為已足，且應由主張此項證據之人證明。惟此僅係確定
    上開陳述有無證據能力而已，至該證據具有證據能力後，其
    證據力之強弱問題，仍待法院綜合全辯論意旨及調查證據所
    得，依法認定之。本件證人甲○○、黃志強、丙○○、曹振
    龍、宋家豪、曹振祥於警詢時之證述 (見彰化縣警察局彰警
    刑字第0920027402號卷p15-21、p30、同局彰警刑字第09200
    2874 3號卷p1-18、p37-43、92偵5923號卷p174-178、p179-
    183)，其中證人黃志強、曹振龍及宋家豪、曹振祥等人之證
    詞經本院於審理時予以提示並告以要旨，且各經檢察官、被
    告及辯護人表示意見，均未於言詞辯論終結前異議，而證人
    甲○○及丙○○關於被告丁○○有販賣第二級毒品予丙○○
    部分之證詞，雖與渠等於法院審理時結證稱：被告丁○○並
    無販賣搖頭丸等語迴異，證人甲○○及丙○○於警詢中及法
    院審理時之供述已有前後陳述不符之情形，本院審酌其等於
    警詢中之證述距案發日較近，當時記憶自較深刻，可立即反
    應所知，不致因時隔日久而遺忘案情；且較無來自被告或其
    他成員同庭在場之壓力而出於虛偽不實之指證，或事後串謀
    而故為迴護被告之機會，尤其證人丙○○在警局接受詢問時
    ，其家人亦在旁陪同，有警詢筆錄可憑，揆諸上開說明，證
    人甲○○、丙○○及黃志強、曹振龍、宋家豪及曹振祥等人
    於警詢中所為之陳述，客觀上應具有較可信之特別情況，且
    亦為證明犯罪事實存否所必要，依上揭規定，渠等於警詢中
    之證言自亦有證據能力。
貳、實體方面：
一、訊據被告丁○○對於上開未經許可製造子彈及販賣第三級毒
    品k他命等事實，均供承不諱，其中(一)未經許可製造子彈部
    分，並有改造土造子彈103顆扣案可稽，且扣案之子彈103顆
    經原審及本院送內政部警政署刑事警察局以試射法逐一進行
    鑑驗，結果認為：土造子彈103顆，其中直徑9mm金屬彈頭
    共80顆，經全部試射，其中56顆可擊發，認具殺傷力 (第1
    次僅試射其中30顆，認其中25顆可擊發，具殺傷力，5顆無
    法擊發，認不具殺傷力。第2次針對其餘50顆試射鑑驗，認
    其中31顆可擊發，具殺傷力，其中12顆雖可擊發，惟發射動
    能甚微，認不具殺傷力，又其餘7顆，無法擊發，認不具殺
    傷力)。直徑8.5mm金屬彈頭土造子彈共10顆，經全部試射
    ，10顆可擊發，認均具殺傷力 (第1次僅試射其中3顆，均可
    擊發，具殺傷力。第2次針對其餘7顆試射鑑驗，均可擊發，
    認具殺傷力）。直徑7.9mm金屬彈頭土造子彈13顆，經全
    部試射後，12顆可擊發，認具殺傷力，1顆無法擊發，認不
    具殺傷力（第1次僅試射其中4顆，3顆可擊發，具殺傷力，
    1顆無法擊發，認不具殺傷力。第2次針對其餘9顆試射鑑驗
    ，均可擊發，認具殺傷力)等情，有該局92年9月19日刑鑑字
    第0920145750號檢彈鑑定書1份（見92偵5923號卷p148-150
    、156、158、159)及該局95年9月22日刑鑑字第0950127204
    號函覆之鑑定結果1紙 (見本院卷p42)在卷足資佐證，上開
    鑑定報告均為鑑定機關本於專業知識及經驗所得之結論，自
    可憑信。被告丁○○未經許可製造子彈部分之自白經上述證
    據補強，應與事實相符，而可採信，此部分事證明確，被告
    丁○○未經許可製造子彈犯行，應可認定。(二)販賣第三級毒
    品k他命部分，業據被告丁○○於警訊、偵查、原審及本院
    歷次審理時均明確自白不諱，核與證人曹振祥於偵查中；證
    人曹振龍於警訊；證人黃志強於於警訊及偵查中；證人即同
    案被告丙○○於警訊中，均證稱明確，並有丁○○所使用之
    門號0000-000000號行動電話之於92年7月12日中午12時30分
    分許、同日13時8分許、同年月13日凌晨1時21分許、及同年
    月18日17時48分許、同年月23日凌晨3時9分許、同日清晨6
    時4分許之通訊監察譯文1份 (見彰警刑字第0920027103號卷
    p69-79)在卷可稽，且扣案之附表三編號2所示34顆k他命膠
    囊（總毛重計16.44公克，計取0.54公克鑑驗用罄，驗餘含
    膠囊重8.16公克）、編號3所示k他命膠囊1包 (含膠囊重計
    49. 73公克，計取0.9公克鑑驗用罄，驗餘含膠囊重48.83公
    克)、編號4所示k他命粉末1包 (淨重50.73公克，計取0.14
    公克鑑驗用罄，驗餘淨重50.59公克)經送請內政部警政署刑
    事警察局鑑定之結果，扣案之附表三編號2、3、4所示上開
    膠囊及粉末均檢出第三級毒品K他命 (即Ketamine )成分，
    有該局92年8月11日刑鑑字第0920146284號鑑驗通知書、92
    年9 月3日刑鑑字第0920146286號鑑驗通知書各1份 (見92偵
    5923 號卷p117-119、p204-207)附卷可憑，此外，復有扣案
    之被告丁○○所有供販賣第三級毒品所用之如附表三編號5
    所示供稀釋k他命所用之白色粉末及編號6、7所示用以裝填k
    他命粉末所用及編號8、9所示供聯絡販賣毒品所示之物，可
    資佐證，又被告丁○○於歷次偵審均不否認有販賣k他命等
    情，且我國查緝販賣毒品執法甚嚴，對於販毒者尤科以重度
    刑責，販賣第三級毒品既係違法行為，當非可公然為之，亦
    無公定價格，而每次買賣之價量，可能隨時依雙方關係深淺
    、資力、需求量及對行情之認知、來源是否充裕、查緝是否
    嚴謹、購買者被查獲時供述購買對象之可能風險之評估等情
    形，而異其標準，非可一概而論；販賣之利得，除證人及被
    告坦承犯行或價量俱臻明確外，委難察得實情，販賣之人從
    價差或量差中牟利之方式雖異，其意圖營利之販賣行為則同
    一。則被告丁○○自白其有販賣營利之意圖，應與事實相符
    。是以被告連續販賣第三級毒品k他命之自白與事實相符，
    堪予採信，此部分事證明確，被告丁○○連續販賣第三級毒
    品犯行，洵堪可認定。
二、被告丁○○雖否認有販賣第二級毒品搖頭丸之犯行，並辯稱
    ：伊買第二級毒品搖頭丸係僅供自已施用，未曾販賣予他人
    云云。然查：被告丁○○上開犯行，業據證人即同案被告丙○○於警訊中，明白供證「我販賣之搖頭丸及愷他命（k他
    命) 來源是向丁○○所購買，從92年5月初起向丁○○買，
    次數很頻繁無法計算，每次約有一公克愷他命（k他命）迄
    今約購買90至100公克愷他命（k他命)，搖頭丸約有30顆，
    丁○○售予我愷他命 (k他命)每公克新台幣5百元，另搖頭
    丸1顆250元」 (見彰化縣警察局彰警刑字第0000000000號卷
    p3)等語，且共同被告丙○○於其本人所涉之毒品危害管制
    條例案件偵查中，關於所施用及販賣毒品之來源時，亦供稱
    「（問：是否以... 買進及賣出K他命、搖頭丸使用？）答
    ：是的，向丁○○買進。」、「（問：何時開始向丁○○買
    搖頭丸及K他命？）答：在92年5月初，K他命1公克500元、
    搖頭丸一顆250元，都是固定這種價錢。每星期約買一次，
    數量不定，每次交易2、3千元，每次交易地在被告丁○○住
    家。」等語（見92年度偵字第7077號卷第7頁背面），共同
    被告丙○○在原審以證人身分具結後亦證述偵查筆錄所載與
    其所述相符（見原審卷一p132反面），雖辯稱因為沒有詳細
    陳述云云，然觀諸上開警偵訊問內容均係直接向證人丙○○
    訊問何時向丁○○購買搖頭丸及k他命，苟證人丙○○無向
    丁○○購買搖頭丸一事，斷無可能將伊向丁○○買受搖頭丸
    及k他命等毒品價格及頻率逐一詳實告知之理，證人丙○○
    既不否認在偵查時有如筆錄所載之陳述，且其前後所指陳被
    告丁○○連續販賣第二級毒品搖頭丸之事實亦一致明確，又
    參以同案被告甲○○亦於警訊中亦供稱「（問：你是否知道
    丁○○在販賣毒品？何種毒品？你有無參與？）答：我知道
    ，丁○○在販賣搖頭丸及K他命毒品來源是向警方於92年7
    月26日4時5分在台中市逮捕之蔡仁哲所購買。」等語明確（
    見92年7月26日彰警刑字00000 00000號警卷p20）；況被告
    丁○○於警訊中除自承「丙○○有販賣搖頭丸及愷他命，他
    有時候叫我幫他買，我都向蔡仁哲購買。」（見92年9月12
    日彰警刑字0000000000號卷p24），於偵查中亦供承「（扣
    案之搖頭丸、愷他命是你向蔡仁哲買的？）是的，我共向他
    買了5、6次，第1次約在4、5個月前，在臺中市○○路邊，
    搖頭丸及愷他命以2種共買了2萬元，搖頭丸1顆賣我2百元左
    右，價格會變動，愷他命每公克8百元左右，價格會變動。
    」、「（在車上查獲的毒品何時去買的？）約在最近一星期
    內。」等語。（見92偵59 23號卷p15）。則衡諸上情，同案
    被告丙○○在警偵訊時所為之供陳，非但未得減己罪，反而
    罹於刑章，故若非屬實，焉有如此供述之理。且共同被告甲○○與被告丁○○二人關係非淺，甲○○於被告丁○○上開
    販賣毒品期間，不但受託為被告丁○○藏放子彈，且二人又
    一起共同改造組合具殺傷力玩具手槍 (共同製造具殺傷力改
    造手槍部分業已確定)之交情，共同被告甲○○上開所供被
    告丁○○向蔡仁哲購買毒品來源又與被告丁○○所自承其毒
    品係向蔡仁哲買入情事相符，足証同案被告丙○○之上開警
    偵訊供述自屬非虛。又同案被告丙○○雖於原審及本院受詰
    問翻異供証稱「伊未曾向丁○○買過搖頭丸，只有一起去台
    中一家PUB向阿賢的人買過搖頭丸，偵查中所供沒有詳細陳
    述。」云云（見原審卷一p30、本院前審卷p154），惟丙○○於上開原審審理中受公訴人反詰問時則供稱「檢察官上開
    偵訊時，並無用任何不正當方法要伊陳述，伊是有如所提示
    之警訊筆錄這樣的記載K他命及搖頭丸跟丁○○買的，伊是
    有這樣講。」（見原審卷一p131），且觀之丙○○上開供述
    一致之警偵訊筆錄中，已經詳加陳述其係向被告丁○○連續
    購買第二級毒品搖頭丸之事實明確，有如上述，其於本院前
    審所稱「伊當時在警局怕說一起去買的，伊會有罪，所以未
    詳述。」云云，顯與被告丁○○上開所供並非一起去向蔡仁
    哲購買等語不合，且悖於常情，為迴護被告事後翻異之詞，
    無足採信，是本院認上開同案被告丙○○警偵訊所為之陳述
    ，雖與審判中不符，惟比較其前後陳述時之外在環境及情況
    ，以其先前警偵訊之陳述具有較可信之特別情況，且為證明
    犯罪事實存否所必要者，得採為證據，且該警偵訊之陳述亦
    核與事實相符，確屬真實，堪予採信。再我國查緝販賣毒品
    執法甚嚴，對於販毒者尤科以重度刑責，惟第二級毒品搖頭
    丸量微價高，販賣者可輕易獲取暴利，茍非意圖販賣營利，
    一般人焉有可能甘冒重度刑責而販賣，本件依被告丁○○上
    開所供其搖頭丸1顆以2百元左右向蔡仁哲買入，而對照丙○○所供丁○○售伊搖頭丸一顆250元，被告丁○○之毒品販
    入與賣出顯有價差，益徵其販賣毒品係基於營利之意圖所為
    。綜上，本件被告丁○○所辯未販賣搖頭丸，且無營利之意
    圖云云，為卸責之詞，不足採信。又被告丁○○受查獲所扣
    得之6顆搖頭丸（實際淨重3.1 3公克，計取0.31公克鑑驗用
    , 驗餘淨重2.82公克），經送鑑定，均檢出第二級毒品MDMA
    (即搖頭丸)成分，有該局92年8月11日刑鑑字第0920146284
    號鑑驗通知書1份 (見92偵5923號卷p117-120)附卷可憑，此
    外，復有扣案之被告丁○○所有供販賣第二級毒品所用之如
    附表三編號7至9所示之物，可資佐證，綜上，顯見被告丁○○前開辯解，無非卸責之詞，不可採信。末查，本件證人蔡
    秉逸在原審及本院前審審理時雖翻異前供，否認有向被告購
    買搖頭丸，然依證人蔡秉逸可採信為真正之警偵訊筆錄（理
    由詳述如前），其供述購買ｋ他命及搖頭丸之時間及地點均
    相同，而我國查緝毒品交易甚嚴，買賣毒品既無法公然為之
    ，且為避免遭查獲，衡諸常情，若非經濟上因窘，多半以增
    加每次購買數量，以減少交易次數，降低遭查獲之風險，本
    件證人蔡秉逸本身亦有販賣及轉該第三級毒品之犯行（此部
    分已判決確定），足見其經濟實力菲淺，以證人丙○○供述
    丁○○以k他命每公克500元、搖頭丸每顆250元之價格販賣
    毒品，實無可能證人丙○○於92年5月初至92年7月間，短短
    不到3個月，多次前往被告丁○○住處購買毒品時，不採取
    同時購買所需毒品，減少交易次數，降低被查獲之方式，再
    佐以證人丙○○所供述不到3個月之交易期間及搖頭丸30顆
    、k他命100公克之毒品購買數量，應認丁○○與蔡秉逸數次
    交易過程中，應有同時交易2種毒品之情事存在，較符合常
    理。被告丁○○雖否認有販賣搖頭丸，然所辯既無可採，本
    院仍按罪證有疑利於被告之原則，認被告丁○○於上開附表
    一編號4及附表二所示之販賣第二、三級毒品犯行中，曾有
    至少1次以上同時販賣搖頭丸及k他命予證人蔡秉逸之情事，
    此部分事實亦堪認定。綜上，本件被告丁○○連續販賣第二
    級毒品搖頭丸之罪證明確，被告丁○○上開之犯行，亦足以
    認定。
三、另訊之被告甲○○對前揭其所犯未經許可，寄藏子彈之犯罪
    事實，迭於警偵訊、原審以及本院歷次審理時，均自白不諱
    ，核與同案被告丁○○所供相符，復有對被告甲○○住處之
    搜索查扣之口徑9MM制式子彈9顆、改造土造子彈93顆扣案可
    稽及扣押筆錄、搜索現場照片等在卷可佐，且扣案之子彈經
    原審及本院送內政部警政署刑事警察局以試射法逐一進行鑑
    驗，結果認為：制式子彈9顆，經試射2顆可擊發，認均具殺
    傷力。又土造子彈93顆，其中直徑9mm金屬彈頭共80顆，
    經全部試射，其中56顆可擊發，認具殺傷力 (第1次僅試射
    其中30顆，認其中25顆可擊發，具殺傷力，5顆無法擊發，
    認不具殺傷力。第2次針對其餘50顆試射鑑驗，認其中31顆
    可擊發，具殺傷力，其中12顆雖可擊發，惟發射動能甚微，
    認不具殺傷力，又其餘7顆，無法擊發，認不具殺傷力)。
    直徑7.9mm金屬彈頭土造子彈13顆，經全部試射後，12顆
    可擊發，認具殺傷力，1顆無法擊發，認不具殺傷力（第1
    次僅試射其中4顆，3顆可擊發，具殺傷力，1顆無法擊發，
    認不具殺傷力。第2次針對其餘9顆試射鑑驗，均可擊發，認
    具殺傷力)等情，有該局92年9月19日刑鑑字第0920145750號
    檢彈鑑定書1份（見92偵5923號卷p148-150、157、156、158
    )及該局95年9月22日刑鑑字第0950127204號函覆之鑑定結果
    1紙 (見本院卷p42)在卷足資佐證，上開鑑定報告均為鑑定
    機關本於專業知識及經驗所得之結論，自可憑信。被告甲○○此部分之犯行，罪證明確，其犯行應可認定。
四、按被告行為後，刑法業於94年2月2日修正公布，95年7月1日
    起施行。按行為後法律有變更者，適用行為時之法律，但行
    為後之法律有利於行為人者，適用最有利於行為人之法律，
    現行刑法第2條第1項定有明文。此條規定乃與刑法第1條罪
    刑法定主義契合，而貫徹法律禁止溯及既往原則，係規範行
    為後法律變更所生新舊法律比較適用之準據法，本身尚無比
    較新舊法之問題，應一律適用裁判時之現行刑法第2條規定
    以決定適用之刑罰法律，先予辨明。
  (一)主刑罰金刑部分：刑法第33條第5款有關罰金刑部分，在新
    法部分係規定為「罰金：新臺幣1,000元以上，以百元計算
    之。」而舊法時則係規定為「罰金：1元以上。經比較修法
    前後之規定，應認修正前刑法第33條第5款之規定，對行為
    人有利。
  (二)易科罰金折算標準部分：
    被告行為後，罰金罰鍰提高標準條例第2條業於95年5月17日
    刪除第2條條文；並自95年7月1日施行，而刑法第41條第1項
    前段關於易科罰金之折算標準已由舊法之銀元1百元、2 百
    元、3百元修正為新臺幣1千元、2千元、3千元，因屬科刑規
    範事項之變更，其折算標準為裁判時所應諭知，自有就新舊
    法規定比較之必要，經比較新舊法結果，以被告行為時之舊
    法較為有利於被告，是依刑法第2條第1項前段之規定，應適
    用被告行為時之舊法即依修正前刑法第41條第1項前段、修
    正前罰金罰鍰提高標準條例第2條之規定，諭知以銀元3百元
    （即新臺幣9百元）折算1日作為易科罰金之折算標準
  (三)易服勞役折算標準部分：
    修正前刑法第42條第2項前段規定：「易服勞役以一元以上
    三元以下折算一日」，又據修正前罰金罰鍰提高標準條例第
    2條前段規定，就其原定數額提高為一百倍折算一日，則本
    件被告行為時之易服勞役折算標準，應以銀元三百元折算一
    日，即新臺幣九百元折算一日；惟95年7月1日修正公布施行
    之刑法第42條第3項前段規定：「易服勞役以新臺幣一千元
    、二千元或三千元折算一日」，是以，比較修正前後之易服
    勞役折算標準，以修正後之規定，較有利於被告，則依刑法
    第2條第1項後段規定，適用修正後刑法第42條第3項前段規
    定，定罰金易服勞役之折算標準。
  (四)連續犯部分：修正前第56條有關連續犯之規定，係將反覆實
    施之同類複數犯罪行為論以一罪，並得加重其刑至2分之1。
    而修正後已刪除連續犯之規定，在實務上將視各種具體犯罪
    類型，對於反覆實施之同類複數犯罪行為，應評價為併罰之
    數罪，顯較被告更為不利。
  (五)被告行為後，刑法第55條關於想像競合之規定已修正為：「
    一行為而觸犯數罪名者，從一重處斷。但不得科以較輕罪名
    所定最輕本刑以下之刑。」，而修正前係規定：「一行為而
    觸犯數罪名者，從一重處斷。」，修正後關於加但書之限制
    ，為法理之明文化，非屬法律變更。應依一般法律適用原則
    ，適用裁判時法，即適用修正後刑法第55條有關於想像競合
    之規定（最高法院95年第8次、第21次刑事庭會議決議參照
    ）。
  (六)刑法第65條第2項有關無期徒刑減輕之規定，自減輕為「七
    年以上有期徒刑」，修正為「二十年以下十五年以上有期徒
    刑」。上開修正，已使依法減輕其刑後之法定本刑輕重發生
    變化，自屬法律變更。依修正後之適用刑法自首規定或槍砲
    彈藥刀械管制條例或毒品危害防制條例等規定，得減其刑者
    ，經比較修法前後之規定，應認修正前刑法第65條第2項之
    規定，對行為人有利。
  (七)從刑附屬於主刑，除法律有特別規定者外，依主刑所適用之
    法律。本件主刑部分，經綜合比較之結果，認應依刑法第2
    條第1項前段規定，適用修正前刑法第38條之規定。
四、(一）按毒品危害防制條例第2條第2項第2、3款規定，MDMA
    及、K他命係屬列管之第二、三級毒品，MDMA不得持有、施
    用、販賣，K他命則不得販賣。次按刑事上販賣罪之完成，
    與民事上買賣契約之成立，二者之概念尚有不同，刑事上之
    販賣行為，則須以營利為目的，將標的物販入或賣出，有一
    於此，其犯罪行為始為完成，苟行為人尚未將標的物販入或
    賣出，即難謂其販賣行為已屬完成（參照最高法院88年度臺
    上字第3760號判決意旨）。復按販賣毒品之所謂販賣行為，
    係行為人基於營利之目的，而販入或賣出毒品而言。販賣毒
    品者，其主觀上須有營利之意圖，且客觀上有販賣之行為，
    即足構成，至於實際上是否已經獲利，則非所問。即於有償
    讓與他人之初，係基於營利之意思，並著手實施，而因故無
    法高於購入之原價出售，最後不得不以原價或低於原價讓與
    他人時，仍屬販賣行為。必也始終無營利之意思，縱以原價
    或低於原價有償讓與他人，方難謂為販賣行為，而僅得以轉
    讓罪論處（最高法院93年度臺上字第1651號刑事判決意旨參
    見）。是核被告丁○○上開所為，係犯毒品危害防制條例第
    4條第2、3項之販賣第二、三級毒品罪（被告為販賣第二級
    毒品犯行後，毒品危害防制條例已變更，惟本件之罪名及刑
    度均同，因此依刑法第2條第1項前段，適用修正後之法律）
    及槍砲彈藥刀械管制條例第12條第1項之未經許可製造子彈
    罪。被告丁○○為供販賣而各持有第二、三級毒品之低度行
    為，各為販賣第二、三級毒品之高度行為所吸收，不另論罪
    。又被告丁○○各多次販賣第二、三級毒品之犯行，各時間
    緊接，方法相同，各觸犯均係構成要件相同之罪名，顯各係
    基於概括犯意為之，各依修正前連續犯之規定論以一罪，並
    依修正前刑法第56條之規定均加重其刑（其中販賣第二級毒
    品之刑度無期徒刑部分不得加重）。被告丁○○於附表一編
    號4、附表二所示上開販賣第二、三級毒品之犯行，其中有
    1次以上係同時販賣第二級毒品、第三級毒品予證人丙○○
    ；被告上開所為，顯各係以一行為同時觸犯販賣第二、三級
    毒品罪，為想像競合犯，依修正後刑法第55條規定，從一重
    以販賣第二級毒品罪處斷。被告丁○○所犯連續販賣第二級
    毒品、製造土造子彈等罪；犯意各別，行為互殊，犯罪構成
    要件不同，應分論併罰。（二）被告甲○○所為，係犯槍砲
    彈藥刀械管制條例第12條第4項之未經許可寄藏子彈罪。（
    三）按刑法第62條自首之要件，所謂發覺，固非以有偵查犯
    罪權之機關或人員確知其人犯罪無誤為必要，而於對其發生
    嫌疑時，即得謂為已發覺；但此項對犯人之嫌疑，仍須有確
    切之根據得為合理之可疑者，始足當之，若單純主觀上之懷
    疑，要不得謂已發生嫌疑。（最高法院72年台上字第641 號
    判決、最高法院91年度台上字第3431號判決參照）。又被告
    犯罪後，於未被有偵查權之機關或公務員發覺前，主動向警
    自首其持有槍、彈之犯行，並帶同警方起出全部槍、彈並接
    受裁判，堪認被告已經自首上述犯罪，並報繳其持有之全部
    槍、彈，應依槍砲彈藥刀械管制條例第18條第1項之特別規
    定，減輕其刑。（最高法院90年度台上字第3561號、92年度
    台上字第5524號裁判意旨參照）經查本件證人即查獲本件之
    員警陳坤男於本院前審供証稱「查獲被告丁○○當天持有搜
    索票，惟搜索票所記載的地方未包括被告丁○○車號B5-858
    7號之車子，是被告丁○○主動告知槍械藏放於車子腳踏板
    下面而  查獲的，又被告甲○○當時是要去找被告丁○○，
    被告甲○○告知我們他的槍砲藏在家中，他願主動帶我們去
    起出槍械，我們後來到被告甲○○家中，他帶我們到二樓房
    間，在衣櫥最下層抽屜後方起出五把槍械，是被告甲○○拉
    出抽屜告訴我們槍械在抽屜後面，由我們起出五支槍械，另
    一支在李鴻文處的槍械，也是甲○○主動告知有一支是寄放
    在李鴻文的住所，他當時也有用警局自動電話聯絡李鴻文，
    由李鴻文將寄放槍枝的袋子提到警局做查扣。被告甲○○所
    查獲持有之槍彈，他有供出槍彈的來源，說是他跟彰化公教
    路的一家玩具店買的，買來再帶到同學林琮廷的公司中動手
    改造，且被告甲○○亦有供出寄藏改造手槍及子彈的人，是
    被告丁○○交給他寄藏的。又被告丙○○後來有主動供出槍
    枝置於吳志源處，所以我們才去吳志源處搜索。本案被告丁○○、甲○○的犯後態度良好，他們主動供出藏在車內的槍
    枝，因槍枝是藏放在隱密之處，警方不易查獲，且他們供出
    地點，警方才因此查出。」等情（見本院前審卷第156至160
    頁）。又雖警方對被告丁○○及甲○○、丙○○等實施監聽
    ，得知他們有涉及毒品、槍砲等罪嫌，但警方當時不知道被
    告之藏放槍枝的地點，及被告等未主動告知前，經警方搜索
    亦無查獲有何槍彈，顯見警方當時僅單純主觀上之懷疑被告
    等可能有槍枝，依上開見解所示，被告應符合上開規定，應
    予減輕其刑。（四）又被告丁○○於其本件所犯之違反毒品
    危害防制條例案件被查獲後即供承其搖頭丸、K他命係向上
    游蔡仁哲購買，而查獲蔡仁哲等情，業如上述，且為蔡仁哲
    所不否認，參以蔡仁哲因本件販賣搖頭丸及愷他命於被告丁○○犯行，業經台灣台中地方法院檢察署檢察官以以93年度
    偵字第3753號提起公訴，已繫屬原審法院94訴字第1205 號
    案件審理中，目前因蔡仁哲通緝中而尚未審結，有該起訴書
    及上開案件之前案明細資料各1份在卷可稽（見本院前審卷
    第130至136頁及本院卷）。則被告丁○○本件所犯之違反毒
    品危害防制條例之罪，依毒品危害防制條例第17條，併予以
    減輕其刑。
五、原審認被告罪證明確，予以論罪科刑，固非無見。惟查原審
    (一)未就被告二人所犯之違反槍砲彈藥刀械管制條例犯罪，適
    用上開自首等規定，減輕其刑，已有未洽。(二)未就被告丁○○本件所犯之違反毒品危害防制條例罪，因供出毒品來源係
    向上游蔡仁哲購買，而查獲蔡仁哲，併依毒品危害防制條例
    第17條規定減輕其刑，亦有可議。(三)未就被告丁○○同時販
    賣第二、三級毒品予丙○○之行為，適用想像競合犯，尚有
    不當。(四)為紀念解除戒嚴20週年，予罪犯更新向善之機，所
    制定之中華民國96年罪犯減刑條例業於96年7月16日生效實
    施，被告二人犯罪時間在中華民國96年4月24日以前，丁○○所犯槍砲彈藥刀械管制條例第12條第1項之未經許可製造
    子彈罪，因係自首犯罪，又被告甲○○所犯槍砲彈藥刀械管
    制條例第12條第4項未經許可寄藏子彈罪，均合於減刑條件
    ，原審未及適用，容有未合。(五)被告丁○○上訴否認部分犯
    罪，雖無可取，惟被告丁○○及甲○○上訴意旨指摘及原判
    決上開不當之處，為有理由，原判決既有可議，即無可維持
    ，應由本院將原判決撤銷改判。爰審酌被告丁○○連續販賣
    毒品之次數、數量，而毒品對社會所生之危害不輕，妨害國
    人健康甚鉅，被告丁○○除前項犯外，與被告甲○○又各犯
    前開違反槍砲彈藥刀械管制條例之犯行，危害社會治安甚鉅
    ，及渠等所犯上開各罪之犯罪動機、品行、智識程度及犯罪
    後態度等一切情狀，各量處如主文所示之刑，被告丁○○所
    犯製造子彈罪及甲○○所犯寄藏子彈罪，其中被告丁○○所
    犯未經許可製造子彈罪；被告甲○○所犯未經許可寄藏子彈
    罪；均諭知罰金如易服勞役之折算標準。且被告丁○○所犯
    製造子彈罪及甲○○所犯寄藏子彈罪，均依中華民國96年罪
    犯減刑條例第2條第1項第3款之規定，各減其刑期2分之1，
    被告丁○○部分，並諭知罰金易服勞役之折算標準，被告甲○○部分，則分別諭知易科罰金及易服勞役之折算標準。被
    告丁○○部分，並定其應執行之刑。
六、被告丁○○販賣第二級毒品搖頭丸所得新台幣7,500元及販
    賣第三級毒品Ｋ他命所得新台幣71,600元均沒收，如全部或
    一部不能沒收時，以其財產抵償之。另附表三編號1所示
    搖頭丸6顆（實際淨重3.13公克，計取0.31公克鑑驗用罄,
    驗餘淨重2.82公克）、編號2所示k他命膠囊34顆（總毛重計
    16 .44 公克，計取0.54公克鑑驗用罄，驗餘含膠囊重8.16
    公克) 、編號3所示k他命膠囊1包 (含膠囊重計49.73公克，
    計取0. 9公克鑑驗用罄, 驗餘含膠囊重48.83公克)、編號4
    所示k他命粉末1包 (淨重50.73公克，計取0.14公克鑑驗用
    罄，驗餘淨重50.59公克)，均沒入銷燬之。扣案之具殺傷
    力口徑9M M制式子彈7顆係違禁物，依刑法第38條第1項第1
    款之規定，宣告沒收之。扣案之不具殺傷力之直徑9mm金
    屬彈頭土造子彈24顆、不具殺傷力之直徑7.9mm金屬彈頭土
    造子彈1顆，係被告丁○○所有；供犯罪所用之物，已如前
    述，故依刑法第38條第1項第2款之規定，宣告沒收。扣案
    之附表三編號5所示供稀釋k他命之粉末2包（1包原淨重16
    1.55公克，取0.61公克鑑驗用罄，餘160.94公克；另1包淨
    重163.15公克，取0.59公克鑑驗用罄，餘162.56公克）、編
    號6所示膠囊空殼1包、編號7所示夾鏈袋1疊、編號8、9所示
    行動電話2支（諾基亞8910i型，序號：0000000000000000；
    諾基亞831 0型，序號：0000000000 00000)等物，均被告丁○○所有，且為已供其販賣毒品所用或預備之物，已如前述
    ，故依修正前刑法第38條第1項第2款規定，予以宣告沒收。
    至於已試射之子彈計80顆 (9mm制式子彈2顆、直徑9mm金
    屬彈頭子彈56顆、8.5mm金屬彈頭子彈10顆、7.9mm金屬彈頭
    子彈12 顆)制式，因業已喪失子彈性質，且非違禁物，故不
    為沒收之諭知，併此敘明。
據上論結，應依刑事訴訟法第369條第1項前段、第364條、第299
條第1項前段、毒品危害防制條例第4條第2、3項、第8條第3項、
第17條、第18條第1項前段、第19條第1項，槍砲彈藥刀械管制條
例第12條第1項、第12條第4項、第18條第1項，刑法第2條第1項
、第11條前段、第55條、第56條 (修正前)、第62條、第51條第
5、10款、第41條第1項前段 (修正前)、第42條第3項、第38條第
1項第1、2款，罰金罰鍰提高標準條例第2條 (修正前)，判決如
主文。
本案經檢察官乙○○到庭執行職務。
中    華    民    國    95    年    8    月    21    日
            刑事第六庭    審判長法  官  李  文  雄
                                法  官  邱  顯  祥
                                法  官  林  靜  芬
上列正本證明與原本無異。
如不服本判決應於收受送達後十日內向本院提出上訴狀，其未敘
述上訴之理由者並得於提起上訴後十日內向本院補提理由書（均
須按他造當事人之人數附繕本）。
                                書記官  林  素  妃
中    華    民    國    95    年    8    月    22    日
附表一  被告丁○○連續販賣第三級毒品（ｋ他命）部分
┌──┬────┬───────┬───────┬─────┬─────┬───────┐
│編號│ 購毒者 │   犯罪時間   │  犯罪地點    │ 交易金額 │交易次數  │  販賣所得    │
├──┼────┼───────┼───────┼─────┼─────┼───────┤
│ 1  │ 曹振祥 │92年7月初某日 │彰化縣內不特定│新臺幣（下│10次      │1000元 10   │
│    │        │，至8月初止   │處所 (依丁○○│同）1000元│          │＝10,000元    │
│    │        │              │指定之地點)   │。        │          │              │
├──┼────┼───────┼───────┼─────┼─────┼───────┤
│ 2  │ 曹振龍 │自92年7月初某 │丁○○住處及彰│以每顆100 │20次      │原交易金額為  │
│    │        │日起，至92年7 │化「嘉年華KTV │元, 每次交│          │26,200 元，   │
│    │        │月23日15時許止│」等地。      │易金額1000│          │然曹振龍僅給付│
│    │        │。            │              │元之代價  │          │1,600元，     │
│    │        │              │              │          │          │尚欠21,000元未│
│    │        │              │              │          │          │清償          │
│    │        │              │              │          │          │              │
├──┼────┼───────┼───────┼─────┼─────┼───────┤
│ 3  │黃志強  │自92年6月中旬 │在丁○○住處及│以每顆100 │次數不詳  │總計交易金額計│
│    │        │起，至92年7月 │彰化市○○路麥│元，每次交│          │10,000元      │
│    │        │23日上午7時30 │當勞          │易金額數百│          │              │
│    │        │分止。        │              │元至數千元│          │              │
│    │        │              │              │不等      │          │              │
├──┼────┼───────┼───────┼─────┼─────┼───────┤
│ 4  │ 丙○○ │自92年5月初某 │在丁○○住處  │以每1公克 │販賣次數不│總計交易金額  │
│    │        │日起，至92年7 │              │500元, 每 │詳, 總計販│計50,000元    │
│    │        │月間止。      │              │次交易2千 │賣丙○○K │              │
│    │        │              │              │至3千元不 │他命之數量│              │
│    │        │              │              │等        │計100公克 │              │
│    │        │              │              │          │（上開販賣│              │
│    │        │              │              │          │K他命行為 │              │
│    │        │              │              │          │，有1次以 │              │
│    │        │              │              │          │上與附表二│              │
│    │        │              │              │          │所示同時販│              │
│    │        │              │              │          │賣）      │              │
└──┴────┴───────┴───────┴─────┴─────┴───────┘
附表二  被告丁○○連續販賣第二級毒品搖頭丸部分
┌──┬────┬───────┬───────┬─────┬─────┬───────┐
│編號│ 購毒者 │   犯罪時間   │  犯罪地點    │ 交易金額 │交易次數  │  販賣所得    │
├──┼────┼───────┼───────┼─────┼─────┼───────┤
│ 1  │丙○○  │自92年5月初某 │丁○○住處    │以每顆250 │次數不詳  │250元30＝   │
│    │        │日起，至92年7 │              │元        │總計販賣葉│7,500元       │
│    │        │月間某日。    │              │          │秉逸搖頭丸│              │
│    │        │              │              │          │之數量計30│              │
│    │        │              │              │          │顆。(但販 │              │
│    │        │              │              │          │賣搖頭丸行│              │
│    │        │              │              │          │為，有1次 │              │
│    │        │              │              │          │以上與附表│              │
│    │        │              │              │          │一編號4所 │              │
│    │        │              │              │          │示係同時販│              │
│    │        │              │              │          │賣)       │              │
└──┴────┴───────┴───────┴─────┴─────┴───────┘
附註：
以上附表一、二所示之販賣次數及金額，依罪疑惟輕之原則，均
以最有利於被告之次數及金額計算，附此敘明。
附表三
┌──┬───────┬───────┬─────┬───────┐
│編號│   品    名   │  數     量   │  所有人  │備     註     │
├──┼───────┼───────┼─────┼───────┤
│  1 │搖頭丸        │6顆 (實際淨重 │丁○○    │供販賣毒品所用│
│    │              │3.13公克，計取│          │              │
│    │              │0.31公克鑑驗用│          │              │
│    │              │罄，驗餘淨重  │          │              │
│    │              │2.82公克）    │          │              │
│    │              │              │          │              │
├──┼───────┼───────┼─────┼───────┤
│  2 │K他命膠囊     │34顆（總毛重計│丁○○    │供販賣毒品所用│
│    │              │16.44公克，計 │          │              │
│    │              │取0.54公克鑑驗│          │              │
│    │              │用罄，驗餘含膠│          │              │
│    │              │囊淨重8.16公克│          │              │
│    │              │)             │          │              │
├──┼───────┼───────┼─────┼───────┤
│  3 │K他命膠囊     │1包，總毛重53 │丁○○    │供販賣毒品所用│
│    │              │公克（含膠囊重│          │              │
│    │              │計49.73公克， │          │              │
│    │              │計取0.9公克鑑 │          │              │
│    │              │驗用罄，驗餘含│          │              │
│    │              │膠囊淨重48.83 │          │              │
│    │              │公克)         │          │              │
├──┼───────┼───────┼─────┼───────┤
│  4 │K他命粉末     │1包，總毛重53.│丁○○    │供販賣毒品所用│
│    │              │14（淨重50.73 │          │              │
│    │              │公克，計取0.14│          │              │
│    │              │公克鑑驗用罄，│          │              │
│    │              │驗餘淨重50.59 │          │              │
│    │              │公克)         │          │              │
│    │              │              │          │              │
│    │              │              │          │              │
├──┼───────┼───────┼─────┼───────┤
│  5 │供稀釋K他命之 │2包（1包原淨重│丁○○    │供販賣所用    │
│    │粉末          │161.55公克，取│          │              │
│    │              │0.61公克鑑驗用│          │              │
│    │              │罄，驗餘淨重  │          │              │
│    │              │160.94公克，另│          │              │
│    │              │1包原淨重163.1│          │              │
│    │              │5公克，取0.59 │          │              │
│    │              │公克鑑驗用罄，│          │              │
│    │              │驗餘淨重162.56│          │              │
│    │              │公克)         │          │              │
├──┼───────┼───────┼─────┼───────┤
│  6 │膠囊空殼      │1包           │丁○○    │供販毒所用    │
├──┼───────┼───────┼─────┼───────┤
│  7 │夾鏈袋        │1疊           │丁○○    │供販毒所用    │
├──┼───────┼───────┼─────┼───────┤
│  8 │諾基亞8910i手 │1支           │丁○○    │供販毒所用    │
│    │機；序號：    │              │          │              │
│    │0000000000000 │              │          │              │
│    │731           │              │          │              │
├──┼───────┼───────┼─────┼───────┤
│  9 │諾基亞8310手機│1支           │丁○○    │供販毒所用    │
│    │；序號：      │              │          │              │
│    │00000000000000│              │          │              │
│    │1             │              │          │              │
└──┴───────┴───────┴─────┴───────┘
毒品危害防制條例第四條：
製造、運輸、販賣第一級毒品者，處死刑或無期徒刑；處無期徒
刑者，得併科新臺幣一千萬元以下罰金。
製造、運輸、販賣第二級毒品者，處無期徒刑或七年以上有期徒
刑得併科新臺幣七百萬元以下罰金。
製造、運輸、販賣第三級毒品者，處五年以上有期徒刑，得併科
新臺幣五百萬元以下罰金。
製造、運輸、販賣專供製造或施用毒品之器具者，處一年以上七
年以下有期徒刑，得併科新臺幣一百萬元以下罰金。
前四項之未遂犯罰之。
毒品危害防制條例第十八條：
查獲之毒品及專供製造或施用毒品之器具，不問屬於犯人與否，
均沒收銷燬之。但合於醫藥或研究之用者，得不予銷燬。
前項合於醫藥或研究用毒品或器具之管理辦法，由法務部會同行
政院衛生署定之。
毒品危害防治條例第十九條：
犯第四條至第九條、第十二條、第十三條或第十四條第一項、第
二項之罪者，其供犯罪所用或因犯罪所得之財物，均沒收之，如
全部或一部不能沒收時，追徵其價額或以其財產抵償之。
為保全前項價額之追徵或以財產抵償，得於必要範圍內扣押其財
產。
犯第四條之罪所使用之水、陸、空交通工具沒收之。
槍砲彈藥刀械管制條例第十二條：
未經許可，製造、販賣或運輸子彈者，處一年以上七年以下有期
徒刑，併科新臺幣五百萬元以下罰金。
未經許可，轉讓、出租或出借子彈者，處六月以上五年以下有期
徒刑，併科新臺幣三百萬元以下罰金。
意圖供自己或他人犯罪之用，而犯前二項之罪者，處三年以上十
年以下有期徒刑，併科新臺幣七百萬元以下罰金。
未經許可，持有、寄藏或意圖販賣而陳列子彈者，處五年以下有
期徒刑，併科新幣三百萬元以下罰金。
第一項至第三項之未遂犯罰之。


司法院資訊處製作；財團法人民間司法改革基金會備份。
